# 准则修改后，职工薪酬范围扩大，那么三费税前扣除基数是否一起扩大？

提问人：苹果宝贝 007 时间：2016-04-23 17:57:21
请教陈版主和群里各位大神：
9 号准则修订后，职工薪酬核算的范围大大扩大，包括"未与企业签订劳动合同或未由其正式任命，但向企业所提供的服务与职工所提供服务类似的人员，也属于职工范畴，包括通过企业与劳务中介公司签订用工合同而向企业提供服务的人员。“
我的问题如下： 1 、很显然准则已经将劳务派遣人员、临时工等人员工资纳入应付职工薪酬核算体系，那么福利费、职工教育经费、工会经费税前扣除基数是否同比例扩大？ 2 、既然已经纳入应付职工薪酬核算，那么 相应的现金流是否只能在支付给职工以及为职工职工支付的现金 核算？ 3 、此处职工薪酬的范围是否包含所有为企业提供服务，领取报酬的人员的工资性质的支出？

回答人：chenyiwei
首先明确一点： 2014 年版的职工薪酬准则与 2006 年版相比，“职工”的定义和范围没有实质性变化。 1 、对于外派劳务人员相关费用，企业应根据是否具备对这些劳务人员的工作分配、业绩考核和报酬决定、奖惩、辞退等实质性的管理权力，这些人员所从事的工作内容与本企业正式职工是否存在实质性差异等因素，分析这些劳务人员在经济实质上是否属于《企业会计准则第 9 号——职工薪酬》所定义的“职工”。如果属于“职工”的，则其报酬（扣除可以明确识别和确定的工具使用费、劳务派遣机构管理费等不属于劳动报酬的部分）属于职工薪酬的范畴，作为短期职工薪酬进行核算。但是即使这些人在会计意义上属于本企业的“职工”，其相关薪酬费用也是在“应付职工薪酬”科目下单独设置“劳务派遣人员费用”或类似明细科目进行核算，不纳入工资总额统计，不作为计提职工福利费、工会经费和职工教育经费的基数。但在企业所得税税务处理方面，根据《国家税务总局关于企业所得税应纳税所得额若干税务处理问题的公告》（国家税务总局公告[2012]15号）第一条规定，“企业因雇用季节工、临时工、实习生、返聘离退休人员以及接受外部劳务派遣用工所实际发生的费用，应区分为工资薪金支出和职工福利费支出，并按《企业所得税法》规定在企业所得税前扣除。其中属于工资薪金支出的，准予计入企业工资薪金总额的基数，作为计算其他各项相关费用扣除的依据”。 2 、符合“职工”定义的劳务派遣人员、临时工等人员的工资，支付的现金流量也记入“支付给职工以及为职工职工支付的现金”。

提问人：noback 时间：2016-04-24 08:46:07
那所得税汇算的时候，基数可以调整了？

回答人：chenyiwei
这个规定在 2012 年就有了，不是现在才有。